臺灣彰化地方法院刑事判決             100年度訴字第1323號
公  訴  人  臺灣彰化地方法院檢察署檢察官
被      告  林冠廷
上列被告因違反毒品危害防制條例，經檢察官提起公訴（100年
度毒偵字第1535號），被告於準備程序就被訴事實，為有罪陳述
，本院合議庭裁定由受命法官以簡式審判程序審理，判決如下:
    主  文
林冠廷施用第一級毒品，累犯，處有期徒刑柒月。
    犯罪事實
一、林冠廷前因違反肅清煙毒條例等案件，經臺灣高等法院臺中
    分院以85年度上訴字第1629號各判處有期徒刑3年4月、8 月
    、5年2月，定應執行有期徒刑8年10月確定，又另因搶奪案
    件，經本院以85年度訴字第309號判處有期徒刑7月確定，與
    前揭違反肅清煙毒條例等案件，再經臺灣高等法院臺中分院
    以86年度聲字第747號裁定應執行有期徒刑9年5月確定，送
    監執行後，於民國89年10月27日因縮短刑期假釋付保護管束
    出監，復經撤銷前揭假釋，應執行殘刑4年8月19日而再度入
    獄，至96年3月2日因縮短刑期期滿執行完畢。再於97年間，
    因施用毒品案件，經本院以97年度毒聲字第250號裁定移送
    觀察勒戒處所施以觀察、勒戒後，認有繼續施用毒品之傾向
    ，復經本院以97年度毒聲字第541號裁定令入戒治處所施以
    強制戒治，於98年8月21日強制戒治執行完畢釋放，並經臺
    灣彰化地方法院檢察署檢察官以98年度戒毒偵字第321號為
    不起訴處分確定。詎林冠廷仍不思悔改，又基於施用第一級
    毒品海洛因之犯意，先於100年6月2日上午11時許，在其位
    於彰化縣花壇鄉○○村○○街160號住所內，以將海洛因摻
    水稀釋後置入針筒再注射至體內之方式，施用第一級毒品海
    洛因1次。嗣於100年6月3日下午5時許，因通緝案件為警緝
    獲，經徵得其同意後採取尿液檢體送驗，結果呈現嗎啡、可
    待因陽性反應，始查悉上情。
二、案經彰化縣警察局彰化分局報告臺灣彰化地方法院檢察署檢
    察官偵查起訴。
    理  由
一、被告林冠廷於本院準備程序中，就上揭犯罪事實均為有罪之
    陳述，且所犯係死刑、無期徒刑、最輕本刑為3年以上有期
    徒刑以外之罪，經本院合議庭依刑事訴訟法第273條之1第1
    項之規定，裁定由受命法官1人獨任進行簡式審判程序，先
    予敘明。
二、上開犯罪事實，業據被告林冠廷於本院準備程序及審理時自
    白不諱，且被告之尿液經警採集後送驗，復呈嗎啡、可待因
    陽性反應，有彰化縣警察局彰化分局委託檢驗尿液代號與真
    實姓名對照認證單及詮昕科技股份有限公司100年6月17日濫
    用藥物尿液檢驗報告附卷足稽，被告自白與事實相符，得作
    為不利被告認定依據，事證明確，應依法論科。
三、核被告所為，係犯毒品危害防制條例第10條第1項之施用第
    一級毒品罪。被告有如犯罪事實所載之犯罪科刑及執行情形
    ，有臺灣高等法院被告前案紀錄表在卷可稽，其於受有期徒
    刑執行完畢5年內，故意再犯本件有期徒刑以上之罪，為累
    犯，應加重其刑。爰審酌被告曾因施用毒品經送觀察、勒戒
    及強制戒治後，仍未知警惕，再犯本案之罪，足見其雖經觀
    察、勒戒及強制戒治之治療程序，仍未徹底戒除惡習遠離毒
    害，顯未能善體國家設置觀察、勒戒及戒治機構，協助毒品
    施用者戒除毒害之良法美意，雖其施用毒品本質上係戕害自
    身健康之行為，尚未嚴重破壞社會秩序或侵害他人權益，暨
    其犯罪之動機、目的、所生危害及犯罪後坦承犯行，犯後態
    度良好等一切情狀，量處如主文所示之刑，以資懲儆。
四、至被告雖稱：伊前為警查獲後有供出施用毒品來源為某人，
    該人已被抓到，是否可以減輕其刑等語。按犯第4條至第8條
    、第10條或第11條之罪，供出毒品來源，因而查獲其他正犯
    或共犯者，減輕或免除其刑，毒品危害防制條例第17條第1
    項定有明文，被告雖於本案偵查中曾提供其毒品來源之姓名
    、出沒地點等線索，惟被告早於另案即臺灣彰化地方法檢察
    署100年度毒偵字第1430號案中，已提供其毒品之來源即為
    某人，警方因而查獲相關毒品上游，並經本院於該案100年
    度訴字第114 7號判決中依毒品危害防制條例第17條第1項規
    定予以減刑，被告於本案偵查中雖再度提供其施用毒品之來
    源係某人，惟警方並非據本次之檢舉而查獲毒品上游，此有
    臺灣彰化地方法院檢察署100年12月8日彰檢文果100偵10125
    字第53875號函附資料足稽，復有本院100年度訴字第1147號
    刑事判決等件在卷可佐，故本案並無毒品危害防制條例第17
    條第1項減刑之適用，附此敘明。
據上論斷，應依刑事訴訟法第第273條之1第1項、第299條第1項
前段，毒品危害防制條例第10條第1項，刑法第11條前段、第47
條第1項，判決如主文。
本案經檢察官陳顗安到庭執行職務。
中    華    民    國   100    年    12    月    30    日
                  刑事第四庭  法  官  陳義忠
以上正本證明與原本無異。
如不服本判決應於收受判決後10日內向本院提出上訴書狀，並應
敘述具體理由；其未敘述上訴理由者，應於上訴期間屆滿後20日
內向本院補提理由書（均須按他造當事人之人數附繕本）「切勿
逕送上級法院」。
中    華    民    國   100    年    12    月    30    日
                              書記官  吳曉玟
附錄本案論罪科刑法條全文：
毒品危害防制條例第10條
施用第一級毒品者，處6月以上5年以下有期徒刑。
施用第二級毒品者，處3年以下有期徒刑。